臺灣基隆地方法院民事判決
109年度訴字第667號
原      告  陳錫川  
訴訟代理人  趙晊成律師
被      告  李月純  
訴訟代理人  徐佩琪律師
            江信義  
上列當事人間返還土地事件，本院於民國111年1月24日言詞辯論
終結，判決如下：
    主  文
被告應將坐落新北市○○區○○○段○○○地號土地上如附圖編號638⑴部
分（面積為一００‧九三平方公尺）所示之地上物拆除，將該部分
土地騰空返還原告及其他共有人全體。
訴訟費用由被告負擔。
本判決主文第一項於原告以新臺幣貳拾伍萬玖仟零伍拾肆元為被
告供擔保後，得假執行，但被告如以新臺幣柒拾柒萬柒仟壹佰陸
拾壹元為原告預供擔保，得免為假執行。
    事實及理由
壹、程序部分
    按原告於判決確定前，得撤回訴之全部或一部。但被告已為
    本案之言詞辯論者，應得其同意；訴狀送達後，原告不得將
    原訴變更或追加他訴，但請求之基礎事實同一者、擴張或減
    縮應受判決事項之聲明者、不甚礙被告之防禦及訴訟之終結
    者，不在此限，民事訴訟法第262條第1項、第255條第1項第
    2、3、7款分別定有明文。經查，本件原告起訴時，係以吳
    承洋為被告，並聲明：㈠被告吳承洋應將坐落於新北市○○區○
    ○○段000○000地號如起訴狀附件1之甲部分，面積約為165平
    方公尺（實際面積實測後補正）之土地交還予原告及其他共
    有人。㈡訴訟費用由被告負擔。㈢願供擔保請准宣告假執行。
    嗣原告於民國110年2月4日（本院收文日期）以民事準備狀
    ，變更被告為林進財、李月純（見本院卷一第81至85頁），
    於110年3月8日言詞辯論期日撤回對吳承洋之訴訟，又於110
    年5月5日言詞辯論期日撤回對林進財之訴訟，嗣又依測量成
    果變更訴之聲明，及撤回關於請求遷出之部分，原告最後訴
    之聲明為：㈠被告李月純（下稱被告）應將坐落新北市○○區○
    ○○段000地號如新北市瑞芳區地政事務所複丈成果圖（即本
    判決附圖，下稱附圖）所示「638(1)」部分，面積為100.93
    平方公尺土地上之未登記建物即門牌號碼為「新北市○○區○○
    路000號」（下稱系爭建物）及地上物等拆除清空，將占用
    之土地交還予原告及其他共有人。㈡訴訟費用由被告負擔。㈢
    原告願供擔保請准宣告假執行。經核原告訴之變更，請求之
    基礎事實同一，屬擴張、減縮應受判決事項之聲明，且不甚
    礙被告之防禦及訴訟之終結，揆諸前揭說明，應予准許。
貳、實體部分：　
一、原告起訴主張：
  ㈠坐落新北市○○區○○○段000地號土地（下稱系爭土地）為原告
    與其他人共有，被告為系爭建物及地上物等（含建物棚架空
    地，以下合稱系爭地上物）之事實上處分權人，系爭地上物
    無權占用系爭土地如附圖編號638(1)部分，原告自得依民法
    第767條、第821條、第179條規定，請求被告將系爭地上物
    拆除，將占有之系爭土地返還予全體共有人。
  ㈡對被告抗辯之陳述：
　⒈被告既不爭執原告對系爭土地確有所有權，而僅主張其並非
    無權占有，自應就其占有係有正當權源，盡舉證責任。次按
    民法第426條之1規定，租用基地建築房屋，承租人房屋所有
    權移轉時，其基地租賃契約，對於房屋受讓人，仍繼續存在
    ，該規定應無從直接適用於系爭地上物事實上處分權轉讓之
    情形。況且，被告稱系爭建物之事實上處分權係由李買於65
    年間轉讓予黃碧玉，則系爭建物並非由黃碧玉所興建，而李
    買對系爭建物之事實上處分權從何而來？李買有無得興建系
    爭建物之占有權源？被告均未證明，即無適用民法第426條
    之1規定之餘地。
　⒉被告提出之93年、94至99年間請款單僅蓋有訴外人陳王淑嬌
    之便章，原告否認其形式真正，且其名目僅載以「土地使用
    費」、每年僅新臺幣（下同）800元（97年起每年調整至900
    元），顯屬過低而不相當，不足佐證黃碧玉與陳王淑嬌間確
    曾就系爭土地成立租賃關係。縱認黃碧玉與陳王淑嬌曾有租
    賃關係，租賃權性質上不得讓與，除法律另有規定、當事人
    間有特約或經出租人之同意外，承租人不得將租賃權讓與他
    人，則該等租賃關係未經系爭土地共有人依民法第820條第1
    項規定之同意或授權，除非有明確約定或法律依據，非得逕
    由黃碧玉讓與江信義，再由江信義讓與被告。則陳王淑嬌於
    100年10月24日亡故迄今，黃碧玉、江信義、被告又係向何
    人、基於何種法律關係繳交使用系爭土地之對價？凡此諸節
    均未見被告具體說明或舉證，無從據以認定被告對系爭土地
    之適法權源。
　⒊況共有土地之出租屬共有物之管理行為，陳王淑嬌生前就系
    爭土地權利範圍僅16000分之86，其所為之出租行為，未得
    共有人依民法第820條規定之同意或授權，對其他共有人不
    生效力；至訴外人陳銘宏（應有部分權利範圍128分之8）於
    107年6月20日所出具之同意被告使用系爭土地之「受權書」
    ，語意不明，亦未經民法第820條規定同意或授權，對其他
    共有人亦無拘束力。而系爭土地之共有人已於101年11月26
    日召開土地所有權人會議，推派原告為總代理人，原告遂於
    102年5月22日寄發存證信函通知在新北市瑞芳區柴寮路一帶
    無權占有原告所共有土地者，聯繫協調使用土地事宜，並確
    經黃碧玉收執，原告並與部分占有人協調後簽訂多筆共有土
    地之書面租賃契約，以明權利義務。並無被告所述繼續容忍
    陳王淑嬌或其繼承人收取地租，或以意思實現授予陳王淑嬌
    或其繼承人代理系爭土地之權限等情形。又民法第821條規
    定，本得僅由共有人中一人對被告起訴請求民法第767條第1
    項前段及中段，被告所爭執原告家族101年11月26日之土地
    所有權會議推派何人為代表並授予何等權限，與本件無涉。
　⒋江信義受讓系爭地上物之事實上處分權時，理應確認系爭土
    地之共有人現況及占有權源，然江信義、被告均未支付任何
    土地使用對價，難認被告就系爭地上物之占有權源爭議具備
    正當信任，而系爭建物目前出租予他人營業，每月店租行情
    估計超過1萬元，比照陳王淑嬌之請款單，應認為係無本生
    意更為貼切，為避免土地所有與使用永遠分離局面，被告縱
    有相關權利行使之模糊空間，亦屬權利濫用而有違民法誠信
    原則。
　⒌被告援用之本院99年度基簡字第758號拆屋還地事件（下稱前
    案），係不同建物占用不同土地，且前案之被告許氏家族係
    從先人建屋後，世代傳承自住、繳租紀錄長年以來持續不間
    斷，此為該案判決租賃關係判斷之重點，前案之租賃關係係
    繼承而來，然本件被告未能證明李買或黃碧玉與陳萬間是否
    成立租賃關係，且係經買賣而取得系爭地上物事實上處分權
    ，並不當然繼受前手使用基地之權利，兩者情節無從相提並
    論。
  ㈢聲明：⒈被告應將坐落新北市○○區○○○段000地號(及系爭土地)
    如附圖編號638(1)所示部分，面積為100.93平方公尺土地上
    之系爭地上物拆除清空，將占用之土地返還予原告及其他共
    有人。⒉訴訟費用由被告負擔。⒊願供擔保請准宣告假執行。
二、被告抗辯略以：
  ㈠李買於65年間將系爭建物之事實上處分權轉讓予黃碧玉，黃
    碧玉復於102年6月24日間將系爭地上物之事實上處分權轉讓
    予被告配偶江信義，江信義於107年6月14日間將事實上處分
    權轉讓予被告。而系爭土地之所有權為原告之祖父陳萬所有
    ，後由陳章、陳阿文、林陳碧娥及陳阿德等4人繼承，應有
    部分各為4分之1，嗣因陳阿文於73年10月19日死亡，而由原
    告及訴外人陳錫容、陳錫桐、陳錫華、陳威豪、陳淑雲等人
    繼承陳阿文對系爭土地之應有部分；陳萬過世後，幾經更迭
    ，由訴外人陳王淑嬌所屬之一房（陳王淑嬌係陳廷銚之妻，
    陳廷銚係陳章之子），負責使用收益系爭土地並處理出租事
    宜。
  ㈡按租用基地建築房屋，承租人房屋所有權移轉時，其基地租
    賃契約，對於房屋受讓人，仍繼續存在，民法第426條之1定
    有明文。原告之先人曾將系爭土地出租給黃碧玉，陳王淑嬌
    並曾向黃碧玉收取具有租金性質之土地使用費，被告輾轉自
    黃碧玉受讓系爭地上物及上開租賃關係，依民法第426條之1
    規定，自屬有權占有系爭土地。且本件係自日治時代或65年
    以前即已成立租賃契約迄今，應參酌民事訴訟法第277條但
    書規定，不應適用嚴格之證明法則。又原告曾對訴外人許信
    義等人提起前案訴訟，主張許信義等人之建物無權占有原告
    所有之新北市○○區○○○段○000地號土地（下稱221地號土地）
    ，陳王淑嬌並於前案證稱：陳萬時期就有向許旺或梁許桂枝
    等人收地租，陳萬過世後，就改成陳章收租，接著就由陳廷
    銚收取，伊先生過世後繼而由伊負責收取租金，而伊收租有
    開收據也有記帳，帳冊是由阿公時期就開始紀錄，代代傳承
    下來…土地除了出租給梁許桂枝等人外，還有租給其他人等
    語，並提出68年至100年之帳簿內容，上開證據內容與本件
    相通。可見系爭土地在陳萬時期就已分別出租許信義等人之
    前手、被告之前手建屋使用，並收取租金，原告既因繼承而
    取得系爭土地，自應承受上開租賃契約之拘束。陳王淑嬌於
    100年10月24日死亡後，江信義曾欲向原告繳交租金，然因
    原告不願開立收據而拒絕受領，被告遂改向系爭土地之另一
    共有人陳銘宏提出，陳銘宏對於被告繼續租賃系爭土地並無
    意見，但為免爭議，陳銘宏不願收取被告租金，並簽立「受
    權書」予被告。
  ㈢原告自73年繼承系爭土地迄今約38年，而系爭土地之地租自5
    7年起至100年間均由陳章一房（即陳章、陳廷銚、陳王淑嬌
    ）負責收取，則原告繼承後既然繼續容忍陳章一房單獨收取
    租金，則依民法第161條之規定，應可認定原告以意思實現
    之方式與陳章一房成立委任契約並授予代理權，則陳章一房
    按期收取租金期間從未阻止黃碧玉興建棚架，應可認為陳章
    一房已默示同意黃碧玉占有系爭土地之搭設棚架之範圍，而
    該默示之意思表示對系爭土地全體共有人生效。況依原告提
    出之101年11月26日土地所有權會議之會議紀錄，不符合民
    法第820條第1項之表決人數或應有部分比例規定，原告否認
    租賃契約，亦不符合會議內容。且原告至多僅在102年間擔
    任總代理人，現已逾越代理權之期限，不容原告片面否認原
    告先人與黃碧玉延續而來之租賃契約。
  ㈣原告早在73年間就已繼承系爭土地，明知原告先人有將系爭
    土地出租予黃碧玉，以及共有人間使用收益情形，從未出言
    向其他共有人提出意見或召開共有人會議，明知系爭地上物
    占有系爭土地之事實，亦未向黃碧玉請求拆屋還地，仍故意
    提起本件訴訟，有權利濫用及誠信原則之適用。又若原告認
    為相較於江信義取得系爭地上物之買賣價金、店租收入，系
    爭土地之租金顯然過低，自可依民法第442條聲請法院增加
    租金，不應藉由本件訴訟對被告施壓等語。
  ㈤聲明：⒈原告之訴及假執行之聲請均駁回。⒉如受不利判決，
    願供擔保請准宣告免為假執行。⒊訴訟費用由原告負擔。
三、本院之判斷：
　㈠原告主張其為系爭土地之共有人，被告為系爭地上物之事實
    上處分權人，及系爭地上物占用系爭土地，占用位置及面積
    如附圖編號638⑴所示部分等情，業據原告提出系爭土地之土
    地登記第一類謄本影本在卷可稽（見本院卷㈠第97頁），並
    有新北市政府稅捐稽徵處瑞芳分處110年3月24日新北稅瑞一
    字第1105572333號函及所檢附之房屋稅籍證明書等資料為憑
    （見本院卷㈡第299至325頁），復經本院勘驗及囑託新北市
    瑞芳地政事務測量屬實，有勘驗測量筆錄、照片及新北市瑞
    芳地政事務所110年11月22日新北瑞地測字第1106080916號
    函附110年11月22日土地複丈成果圖（收件日期文號110年9
    月28日瑞土測字第677號、複丈日期110年10月5日，即附圖
    ）在卷足憑（本院卷㈠第416至446頁），且為被告所不爭執
    ，均堪信為真。
　㈡按所有人對於無權占有或侵奪其所有物者，得請求返還之。
    對於妨害其所有權者，得請求除去之。有妨害其所有權之虞
    者，得請求防止之。民法第767條第1項定有明文。次按各共
    有人對於第三人，得就共有物之全部為本於所有權之請求。
    但回復共有物之請求，僅得為共有人全體之利益為之。民法
    第821條亦有明文。復按「以無權占有為原因，請求返還土
    地者，占有人對土地所有權存在之事實無爭執，而僅以非無
    權占有為抗辯者，土地所有權人對其土地被無權占有之事實
    無舉證責任，占有人自應就其取得占有係有正當權源之事實
    證明之」，此有最高法院85年度台上字第1120號判決意旨參
    照。本件被告辯稱：原告之祖父陳萬曾將系爭土地出租給系
    爭房屋被告之前手，陳萬死亡後，由陳王淑嬌所屬一房處理
    出租事宜，陳王淑嬌並曾向黃碧玉收取租金，原告因繼承而
    取得系爭土地，自應承受上開租賃契約，而依民法第426條
    之1規定，該基地租賃契約對於系爭地上物事實上處分權之
    受讓人仍繼續存在，故被告屬有權占有系爭土地等情，為原
    告所否認，經查：
  ⒈系爭房屋（稅籍編號00000000000）之房屋稅稅籍，原始納稅
    義務人為李買，自57年1月起課。65年間申報買賣契稅，由
    李買持分全部，變更為黃碧玉持分全部；102年間申報買賣
    契稅，由黃碧玉持分全部，變更為江信義持分全部；107年
    間申報贈與契稅，由江信義持分全部，變更為李月純持分全
    部。此有新北市政府稅捐稽徵處瑞芳分處110年3月24日新北
    稅瑞一字第1105572333號函及所檢附之臺北縣房屋稅籍登記
    表等相關資料在卷可稽（本院卷㈠第299至325頁），核與被
    告辯稱：系爭房屋原為李買所有，於65年間出售予黃碧玉，
    黃碧玉於102年間出售予江信義，江信義於107年間贈與予被
    告等情相符；又被告主張：系爭土地原為原告之祖父陳萬所
    有，陳萬死亡後由陳章、陳阿文、林陳碧娥及陳阿德等4人
    繼承，陳阿文於73年10月19日死亡而由原告及陳錫容、陳錫
    桐、陳錫華、陳威豪、陳淑雲等人繼承；及陳王淑嬌為陳廷
    銚之妻，陳廷銚係陳章之子等情，原告對此並無爭執，上情
    均堪採認。
  ⒉被告主張就系爭建物坐落基地，與原告間有租賃關係等情，
    固據提出土地使用費請款單影本、陳王淑嬌於前案提出之帳
    簿影本為證（本院卷㈠第155至161頁、卷㈡第39至57頁）。又
    原告前以其為重測前臺北縣○○鎮○○○段○○○○段○000地號土地
    （現為新北市○○區○○○段○○○○段000地號，即221地號土地）
    之共有人，許信義等人所有之門牌臺北縣○○鎮○○路000號房
    屋無權占用221地號土地，而訴請許信義等人拆屋還地，經
    本院以99年度基簡字第758號拆屋還地事件受理（即前案）
    。陳王淑嬌於前案證稱：過去有向許旺或梁許桂枝收錢。在
    我阿公陳萬時候就開始收取，後來陳萬過世後就改由我公公
    陳章收租，接著就由我先生陳廷銚收地租，我先生過世後就
    由我來負責收租。（你收取地租有無開立收據？）有，我有
    開給承租人，我在帳冊上也有記載。（帳冊）是從我阿公時
    候就開始記載，一代代傳續下來，後來就由我來記載。土地
    除了租予原告，也有租予他人，人數不確定，但帳冊中都有
    記載。（為何陳章只給你先生收租？）因為我先生是大兒子
    。（為何陳萬只將地租交由陳章收取而未由其他繼承人一起
    收取租金？）因為陳章是陳萬的大兒子等語，亦經本院調取
    前案卷宗核閱無誤（前案卷第163至165頁）。陳王淑嬌並於
    前案提出帳簿為證（本院卷㈡第39至57頁，另見前案卷第169
    至187頁），觀之該帳簿內容，其中66年度有向黃碧玉收取
    金錢之紀錄（前案卷第172、173頁，該2頁應係連續記載，
    由173頁可看出66年度有向黃碧玉收取金錢），並於前案卷
    第173頁之帳簿內載「六十八（或六十九）度稅未拿」、「
    黃碧玉…（金額影印不清）元」等語，及帳簿內容於82年度
    、92至99年度均有向黃碧玉收款之紀錄。此外，被告提出之
    土地使用費請款單影本（本院卷㈠第155至161頁），係由陳
    王淑嬌用印，出具予黃碧玉，年度分別為92、94至99年度等
    情。原告雖否認該等土地使用費請款單之真正，惟參以陳王
    淑嬌於前案證稱收租均有開立收據等情，且該等土地使用費
    請款單所載之年度與陳王淑嬌提出上開帳簿所載向黃碧玉收
    款情形並無不符，該等土地使用費請款單應可採為認定事實
    之依據。綜上各情，被告辯稱：陳王淑嬌向黃碧玉收取具有
    租金性質之土地使用對價，固非全然無據。
　⒊惟查，由221地號土地之土地登記簿影本其上記載辦理繼承登
    記、分割繼承登記之原因發生日期（前案卷第129至132頁）
    ，可以推知陳萬於40年間死亡，陳章於73年間死亡。而系爭
    房屋之房屋稅原始納稅義務人為李買，自57年1月起課，65
    年間變更為黃碧玉，102間變更為江信義。並依卷附臺北縣
    房屋稅籍登記表之「房屋標示查丈紀錄」記載建造年月「57
    .1年」。雖新北市瑞芳戶政事務所110年3月23日新北瑞戶字
    第1105851386號函以：「光復里柴寮路253號」門牌為67年7
    月1日「光復里6鄰柴寮路263號」門牌整編而來；另戶籍數
    位化系統查詢，「光復里6鄰柴寮路263號」54年6月21日由
    戶長傅○（本院按：李買之配偶）設籍於該址於57年6月4日
    遷出…等情（本院卷第275、276頁），系爭建物於54年即有
    設籍情形，惟無卷存確切證據足以證明系爭房屋之建造日期
    係早於房屋稅籍登記表所載之57年或設籍之54年，即無從證
    明系爭房屋建造當時，陳萬尚生存，自亦無從進而推認係由
    陳萬將系爭房屋坐落基地出租予李買。而陳萬死亡後，系爭
    土地由陳章、陳阿文、林陳碧娥、陳阿德繼承而公同共有（
    或辦理分割繼承登記而為分別共有）。縱如陳王淑嬌所證述
    ：陳萬過世後就改由陳章收租，接著就由陳廷銚收租，陳廷
    銚過世後就由伊負責收租，因為陳章是陳萬的大兒子，所以
    由陳章收取等情，惟其證言至多僅能證明陳萬生前成立之租
    賃關係，於陳萬死亡後之租金收取情形，無從進而證明陳萬
    之繼承人（系爭土地之共有人）於陳萬死亡後，除陳萬生前
    既存之租賃關係外，另行同意或授權陳王淑嬌將系爭土地其
    餘部分出租他人。按共有物，除契約另有訂定外，由共有人
    共同管理之，98年1月23日修正前民法第820第1項定有明文
    。次按共有物全部或一部之出租，係屬民法第820條第1項所
    定管理行為，除契約另有訂定外，應由共有人全體共同管理
    之。如共有人中之一人未經他共有人之同意，擅將共有物之
    全部或一部出租他人，對於他共有人不生效力（最高法院71
    年度台上字第4199號判決參照）。是以，陳王淑嬌縱於陳萬
    死亡後（無從證明系爭房屋係於陳萬生前建造，且上開帳簿
    記載最早之66年收取租金）將系爭房屋坐落基地出租予黃碧
    玉，此行為對於系爭土地之其他共有人仍非有效，被告自無
    從執此（陳王淑嬌與黃碧玉間之）租賃關係，對原告主張有
    權占有。此外，被告雖提出陳銘宏出具之「受權書」為證，
    惟陳銘宏僅為系爭土地共有人之一，應有部分為128分之8，
    則其一人之同意仍不符合民法第820條第1項共有土地管理行
    為之要件，自無從僅憑其一人之同意，即認被告係有權占有
    系爭土地，附此指明。
　⒋被告辯稱：原告以意思實現之方式與陳章一房成立委任契約
    並授予代理權，而陳章一房已默示同意黃碧玉占有系爭土地
    之範圍如附圖編號638⑴所示部分，該默示之意思表示對系爭
    全體共有人生效等語。按依習慣或依其事件之性質，承諾無
    須通知者，在相當時期內，有可認為承諾之事實時，其契約
    為成立。民法第161條第1項定有明文。本件被告既未能證明
    李買與陳萬成立租賃關係，業如前述，被告復未提出確切證
    據證明原告有何足以推認係承諾授權陳王淑嬌之舉動，或原
    告或其他共有人有何舉動足以推知同意被告使用系爭土地，
    自不得以原告之單純沈默，逕認其有默示同意或所指意思實
    現之情形。
　⒌被告另辯稱：原告自繼承系爭土地後未曾向黃碧玉請求拆屋
    還地，而今提起本件訴訟，違反誠信原則而有權利濫用等語
    。按民法第148條係規定行使權利，不得以損害他人為主要
    目的，若當事人行使權利，雖足使他人喪失利益，而茍非以
    損害他人為主要目的，即不在該條所定範圍之內（最高法院
    45年度台上字第105號判例意旨參照）。又查權利之行使，
    是否以損害他人為主要目的，應就權利人因權利行使所能取
    得之利益，與他人及國家社會因其權利行使所受之損失，比
    較衡量以定之。倘其權利之行使，自己所得利益極少而他人
    及國家社會所受之損失甚大者，非不得視為以損害他人為主
    要目的，此乃權利社會化之基本內涵所必然之解釋（最高法
    院71年度台上字第737號判例意旨參照）。本件原告為系爭
    土地之共有人之一，其依民法第821條請求被告返還系爭土
    地被占用部分予全體共有人，係為全體共有人利益為之，其
    所能取得之利益乃收回被占用土地，與被告所受損失並無顯
    不相當之情形，且被告未能舉證證明其占有系爭土地有何正
    當權源，業經論述如前，則原告為全體共有人之利益，訴請
    被告拆屋還地，乃所有權之正當行使，難謂係以損害他人為
    主要目的。被告辯稱原告權利濫用云云，難以採認。
　⒍末查，原告依民法第821條規定，本得為共有人全體之利益，
    單獨起訴為民法第767條第1項回復共有物之請求，是被告所
    爭執101年11月26日土地所有權人會議之程序、內容，以及
    原告是否經其他共有人授權管理系爭土地等節，核與本判決
    之認定結果無涉，附此敘明。
  ⒎綜上，被告未能證明占有系爭土地有何正當權源，從而，原
    告主張被告無權占用系爭土地，應可採認，是原告依民法第
    767條第1項、第821條之規定，請求被告將占用系爭土地如
    附圖編號638⑴部分所示之地上物拆除，並將占用之土地騰空
    返還原告，自屬有據。
四、綜上所述，原告依民法第767條第1項、第821條規定，請求
    被告將系爭土地上如附圖編號638⑴所示地上物拆除，並將系
    爭土地騰空返還予原告及其他共有人，為有理由，應予准許
    。
五、兩造陳明願供擔保，請准宣告假執行及免為假執行，經核均無不合，爰分別酌定相當之擔保金額予以准許。
六、本件事證已臻明確，兩造其餘攻擊防禦方法及所提證據，核
    與判決結果不生影響，爰不逐一論述，併此敘明。
參、據上論結，本件原告之訴為有理由，依民事訴訟法第78條、
    第390條第1項、第392條第2項，判決如主文。
中　　華　　民　　國　　111 　年　　3 　　月　　14　　日
                    民事庭法  官  高偉文
以上正本係照原本作成。
對於本件判決如有不服，應於收受送達後20日內向本院提出上訴
書狀，敘述上訴之理由，上訴於臺灣高等法院，並按他造當事人
之人數附具繕本。如委任律師提起上訴者，應一併繳納上訴審裁
判費。
中　　華　　民　　國　　111 　年　　3 　　月　　14　　日
                            書記官 盧鏡合